【裁判字號】    94,訴,2820
【裁判日期】    950118
【裁判案由】    臺灣地區與大陸地區人民關係條例
【裁判全文】
臺北高等行政法院裁定
                                     94年度訴字第02820號
原      告  甲○○
            乙○○
被      告  內政部
代  表  人  蘇嘉全（部長）
上列當事人間因臺灣地區與大陸地區人民關係條例事件，原告不
服行政院中華民國94年1月11日院臺訴字第0940080589號訴願決
定，提起行政訴訟，本院裁定如下：
    主  文
原告之訴駁回。
訴訟費用由原告負擔。
    理  由
一、按撤銷訴訟之提起，應於訴願決定書送達後2個月之不變期
    間內為之，為行政訴訟法第106條第1項前段定有明文。本件
    原告甲○○因臺灣地區與大陸地區人民關係條例事件，於民
    國（下同）94年1月13日收受行政院94年1月11日院臺訴字第
    0940080589號訴願決定書，此有經原告甲○○之父親傅明賢
    蓋章簽收之行政院訴願文書郵務送達證書附訴願卷可稽。核
    計其提起行政訴訟之2個月法定不變期間，應自94年1月14日
    起算，因原告甲○○住花蓮縣，扣除在途期間7日，原應至
    94年3月20日（星期日）屆滿，惟是日適逢週日，順延至94
    年3月21日（星期一）屆滿。原告甲○○遲至94年8月30日始
    向本院提起行政訴訟，此有本院加蓋於訴狀上收文戳記所載
    日期可考，是其行政訴訟之提起，已逾越前開法定不變期間
    ，顯非合法，應予駁回。
二、按人民以中央或地方機關之違法行政處分，致損害其權利或
    法律上之利益為由，向高等行政法院提起撤銷訴訟，依行政
    訴訟法第4條第1項規定，以經訴願程序為前提，茍未經訴願
    程序即逕行提起行政訴訟，應屬同法第107條第1項第10款之
    起訴不備其他要件，且此項欠缺無法命補正，依該法條第1
    項前段規定，行政法院應以裁定駁回之。本件原告乙○○申
    請來台團聚，經被告以93年11月3日台內警境平惠字第09301
    08042號處分書不予許可，原告乙○○不服，未經訴願程序
    ，即逕於94年8月30日向本院提起行政訴訟，依前開規定及
    說明，其起訴自難認為合法，應予駁回。
三、本件訴訟既不合法，其實體上之主張及陳述，自無庸審酌。
    又原告等於起訴狀漏未記載被告機關代表人姓名及其與被告
    機關之關係，惟原告之訴既不合法而應予駁回，則其起訴狀
    已無命補正之必要，併此敘明。
四、依行政訴訟法第107條第1項第6款及第10款、第104條，民事
    訴訟法第95條、第78條，裁定如主文。
中    華    民    國    95    年     1    月    18    日
                        第六庭審判長法  官  林樹埔
                                    法  官  陳鴻斌
                                    法  官  曹瑞卿
上為正本係照原本作成。
如不服本裁定，應於送達後10日內向本院提出抗告狀（須按他造
人數附繕本）。
中    華    民    國    95    年     1    月    18    日
                                    書記官  方偉皓


司法院資訊處製作；財團法人民間司法改革基金會備份。
